臺灣高等法院刑事裁定
111年度抗字第1043號
抗  告  人
即  受刑人  王嘉智




上列抗告人因聲請定其應執行刑案件，不服臺灣新北地方法院中
華民國111年5月3日裁定（111年度聲字第1118號），提起抗告，
本院裁定如下：
    主  文
原裁定撤銷。
甲○○犯如附表所示各罪所處之刑，有期徒刑部分應執行有期徒刑
陸年捌月。
    理  由
一、原裁定意旨略以：審酌受刑人甲○○所犯如附表所示各罪之罪
    質、犯罪情節、行為態樣、侵害法益暨所生損害，兼衡責罰
    相當與刑罰經濟原則，整體評價其應受矯正之必要性，依法
    定其應執行有期徒刑9年等語。
二、抗告意旨略以：檢察官聲請定應執行刑時，被告尚有另案未
    審結，如定應執行刑，會影響被告在監執行之分數跟級數，
    爰請求撤銷原裁定等語。
三、按裁判確定前犯數罪者，併合處罰之；數罪併罰，分別宣告
    其罪之刑，其宣告多數有期徒刑者，於各刑中之最長期以上
    ，各刑合併之刑期以下，定其刑期，但不得逾30年，刑法第
    50條第1項前段、第51條第5款定有明文。參其立法意旨，除
    在緩和多數有期徒刑合併執行所造成之苛酷外，更避免責任
    非難之重複，蓋有期徒刑之科處，不僅在懲罰犯罪行為，更
    重在矯治犯罪行為人、提升其規範意識，及回復社會對於法
    律規範之信賴，是應併合處罰之複數有期徒刑倘一律合併執
    行，將造成責任非難效果重複滿足、邊際效應遞減之不當效
    果，甚至有違責任原則，故採行加重單一刑主義，以期責罰
    相當，是法院就應併合處罰之數個有期徒刑宣告定其應執行
    刑時，不僅應遵守法律所定「以宣告各刑中之最長期為下限
    ，各刑合併之刑期為上限，但最長不得逾30年」之外部界限
    ，並應受法秩序理念規範之比例原則、平等原則、責罰相當
    原則、重複評價禁止原則等自由裁量權內部抽象價值要求界
    限之支配，以使輕重得宜，罰當其責，俾符合法律授與裁量
    權之目的，以區別數罪併罰與單純數罪之不同，兼顧刑罰衡
    平原則（最高法院100年度台抗字第440號裁定意旨參照）。
    具體而言，於併合處罰酌定執行刑，應視行為人所犯數罪犯
    罪類型而定，倘行為人所犯數罪屬相同犯罪類型者（如複數
    竊盜、施用或販賣毒品等），於併合處罰時，其責任非難重
    複程度較高，應酌定較低應執行刑；然行為人所犯數罪雖屬
    相同犯罪類型，但所侵犯者為具有不可替代性、不可回復性
    個人法益（如殺人、妨害性自主），於併合處罰時，其責任
    非難重複程度則較低，自可酌定較高應執行刑；另行為人所
    犯數罪非惟犯罪類型相同，且其行為態樣、手段、動機均相
    似者，於併合處罰時，其責任非難重複程度更高，應酌定更
    低應執行刑；反之，行為人所犯數罪各屬不同犯罪類型者，
    於併合處罰時，其責任非難重複程度甚低，當可酌定較高應
    執行刑。至個別犯罪犯罪情節或對於社會之影響、行為人品
    性、智識、生活狀況或前科情形等，除前述用以判斷各個犯
    罪犯罪類型、法益侵害種類、犯罪行為態樣、手段、動機是
    否相同、相似，以避免責任非難過度重複者外，乃個別犯罪
    量處刑罰時已為斟酌之因素，要非定應執行刑時應再行審酌
    者。
四、經查：
　㈠原審審酌受刑人甲○○所犯如附表編號1至18所示之罪，分別為
    毒品、詐欺等案件類型，並考量定應執行刑之一切情狀，定
    其應執行有期徒刑9年，固非無見。
　㈡惟觀受刑人如附表編號1至18所示之罪，其中除編號2為共同
    販賣第三級毒品未遂罪，經法院判處有期徒刑1年10月確定
    外，其他均係犯詐欺案件，且自犯罪時間以觀，附表編號1
    至8均係於108年6月至7月間所犯；附表編號9至18均係於109
    年3月至5月間所犯，其各次犯罪時間之間隔；此外，附表編
    號1至8之部分前經定應執行有期徒刑4年10月，附表編號9至
    15則經定應執行有期徒刑3年6月，併科罰金新臺幣5萬元，
    附表編號16至18經定應執行有期徒刑1年6月。又檢察官再就
    附表編號1至15部分，聲請定其應執行刑，經臺灣新北地方
    法院以111年度聲字第754號裁定應執行有期徒刑7年10月，
    受刑人不服提起抗告，再經本院以111年度抗字第777號撤銷
    原裁定，並就如附表編號1至15部分所處之罪刑，有期徒刑
    部分定應執行有期徒刑5年10月等情，此有本院被告前案紀
    錄表及各該刑事裁判在卷足憑，可以認定。是本件定應執行
    刑時，就附表編號1至18所示各案件（計18罪），即應考量
    各犯罪行為之態樣、手段、動機相類、法益侵害類型相似、
    各犯罪時間之間隔，合併刑罰之責任非難重複性較高等情形
    ，而給予相對較高之折抵優惠，以及前經本院裁定定應執行
    之刑度（附表編號1至15部分，定應執行有期徒刑5年10月）
    ，以符合定執行刑之內、外部界限及責罰相當原則。
　㈢參以原裁定雖審酌臺灣新北地方法院另案111年度聲字第754
    號裁定之刑度（就附表編號1至15部分，定應執行有期徒刑7
    年10月），惟該裁定嗣經本院撤銷，已如前述，是原裁定定
    應執行刑之審酌基礎已有變更。又本件附表編號1至18所示
    罪刑，除附表編號2以外，同有上揭犯罪時間接近、侵害法
    益類型相似、責罰非難重複性高之情況，自有避免責任非難
    過度重複及予受刑人適於復歸社會之必要性。抗告意旨雖未
    指摘受刑人所犯各罪間之關聯性、非難重複之程度及對受刑
    人施以矯正之必要性等情，然原裁定容未充分審酌上情，而
    定本件應執行有期徒刑9年，尚有未恰，自應由本院將原裁
    定撤銷，另為妥適之裁量。
　㈣又原審既已就附表編號1至18所示之罪刑為實體審酌，則本院
    自為裁定並未損及抗告人之審級利益，爰依刑事訴訟法第41
    3條後段規定得自為裁定。再者，原審函詢受刑人表示意見
    ，經受刑人回覆略以：其尚有一案未合於定應執行刑，已重
    新遞狀聲請等語，此有臺灣新北地方法院刑事庭定應執行刑
    案件陳述意見調查表附卷可參（見本院卷第21頁至第22頁）
    ，惟本件檢察官之聲請，係合於數罪併罰之要件，所為聲請
    ，於法並無不合，應予准許。
　㈤爰審酌附表編號1至18所示各罪之宣告刑總和上限、各刑中最
    長期，以及前述曾經定應執行刑之內部性界限，兼衡本件受
    刑人所犯附表編號2乃販賣第三級毒品未遂罪、附表編號1、
    3至18為詐欺罪，其侵害法益屬性相近、行為態樣、手段、
    動機、犯罪次數、各次犯行之時間間隔等一切情狀，及合併
    刑罰之責任非難效果與重複程度較高，以及刑罰效應隨時間
    遞減之情形為整體評價，就附表編號1至18所示各罪所處之
    刑，有期徒刑部分定其應執行刑如主文第2項所示。
據上論斷，應依刑事訴訟法第413條、第477條第1項，刑法第53
條、第51條第5款，裁定如主文。
中　　華　　民　　國　　111 　年　　7 　　月　　13　　日
                  刑事第二十庭  審判長法　官  張紹省
　　　　　　　　　　　　　　　　　　　法　官  吳祚丞
　　　　　　　　　　　　　　　　　　　法　官  蕭世昌
以上正本證明與原本無異。
如不服本裁定，應於收受送達後5日內向本院提出抗告狀。
                                      書記官　吳建甫
中　　華　　民　　國　　111 　年　　7 　　月　　13　　日
附表：受刑人甲○○聲請定應執行刑案件一覽表
編號  1 2 3 罪名  詐欺 毒品危害防制條例 詐欺 宣告刑  有期徒刑1年5月 有期徒刑1年10月 有期徒刑1年2月 犯罪日期  108.6.3 108.8.9 108.6.10 偵查（自訴）機關年度案號  新竹地檢108年度 偵字第7713號 新北地檢108年度 少連偵字第344號 桃園地檢108年度少連偵字第280號、108年度偵字第29151、30492、31957號  最後 事實審 法院 新竹地院 新北地院 桃園地院  案號 108年度金訴字 第166號 109年度訴字 第234號 108年度訴字 第1212號  判決 日期 109.6.16 109.8.31 109.8.31 確定 判決 法院 新竹地院 新北地院 桃園地院  案號 108年度金訴字 第166號 109年度訴字 第234號 108年度訴字 第1212號  確定 日期 109.9.10 109.9.30 109.10.7 是否得為易科罰金之案件  否 否 否 備註  臺灣高檢109年度執字第177號（新竹地檢109年度執他字第1122號） 新北地檢109年度執字第14048號 桃園地檢109年度執字第18471號（編號3、4之罪應執行有期徒刑1年5月）   編號1至8之罪經雲林地院110年度聲字第690號定應執行刑有期徒刑4年10月（雲林地檢110年度執更字第763號）   

編號  4 5 6 罪名  詐欺 詐欺 詐欺 宣告刑  有期徒刑1年2月 有期徒刑1年3月 有期徒刑1年3月 犯罪日期  108.6.16 108.7.25 108.7.17~108.7.25 偵查（自訴）機關年度案號  桃園地檢108年度少連偵字第280號、108年度偵字第29151、30492、31957號 桃園地檢109年度 偵字第820號 桃園地檢109年度 偵字第820號  最後 事實審 法院 桃園地院 桃園地院 桃園地院  案號 108年度訴字 第1212號 109年度審訴字 第882號 109年度審訴字 第882號  判決 日期 109.8.31 109.11.19 109.11.19 確定 判決 法院 桃園地院 桃園地院 桃園地院  案號 108年度訴字 第1212號 109年度審訴字 第882號 109年度審訴字 第882號  確定 日期 109.10.7 109.12.23 109.12.23 是否得為易科罰金之案件  否 否 否 備註  桃園地檢109年度執字第18471號（編號3、4之罪應執行有期徒刑1年5月） 桃園地檢110年度執字第2886號（編號5、6之罪應執行有期徒刑2年2月）    編號1至8之罪經雲林地院110年度聲字第690號定應執行刑有期徒刑4年10月（雲林地檢110年度執更字第763號）   

編號  7 8 9 罪名  詐欺 詐欺 詐欺 宣告刑  有期徒刑2年 有期徒刑1年3月 有期徒刑1年4月 犯罪日期  108.6.25、108.6.28 108.6.25 109.3.7 偵查（自訴）機關年度案號  雲林地檢108年度 偵字第4242、5318號 雲林地檢109年度 偵字第2853號 新北地檢109年度偵字第27065、28457、29750號  最後 事實審 法院 雲林地院 雲林地院 新北地院  案號 109年度訴字 第69號 109年度訴字 第836號 110年度訴字 第424號  判決 日期 110.2.18 110.5.13 110.12.29 確定 判決 法院 雲林地院 雲林地院 新北地院  案號 109年度訴字 第69號 109年度訴字 第836號 110年度訴字 第424號  確定 日期 110.3.22 110.6.14 111.2.8 是否得為易科罰金之案件  否 否 否 備註  雲林地檢110年度執字第1332號 雲林地檢110年度執字第1661號 新北地檢111年度執字第1779號（編號9至15之罪應執行有期徒刑3年6月、併科罰金新臺幣50,000元）   編號1至8之罪經雲林地院110年度聲字第690號定應執行刑有期徒刑4年10月（雲林地檢110年度執更字第763號）   

編號  10 11 12 罪名  詐欺 詐欺 詐欺 宣告刑  有期徒刑1年 有期徒刑1年2月 併科罰金新臺幣15,000元 有期徒刑1年1月 併科罰金新臺幣15,000元 犯罪日期  109.5.15 109.5.15 109.5.15 偵查（自訴）機關年度案號  新北地檢109年度偵字第27065、28457、29750號 新北地檢109年度偵字第27065、28457、29750號 新北地檢109年度偵字第27065、28457、29750號  最後 事實審 法院 新北地院 新北地院 新北地院  案號 110年度訴字 第424號 110年度訴字 第424號 110年度訴字 第424號  判決 日期 110.12.29 110.12.29 110.12.29 確定 判決 法院 新北地院 新北地院 新北地院  案號 110年度訴字 第424號 110年度訴字 第424號 110年度訴字 第424號  確定 日期 111.2.8 111.2.8 111.2.8 是否得為易科罰金之案件  否 否 否 備註  新北地檢111年度執字第1779號（編號9至15之罪應執行有期徒刑3年6月、併科罰金新臺幣50,000元）   

編號  13 14 15 罪名  詐欺 詐欺 詐欺 宣告刑  有期徒刑1年3月 併科罰金新臺幣15,000元 有期徒刑1年1月 併科罰金新臺幣15,000元 有期徒刑1年4月 併科罰金新臺幣15,000元 犯罪日期  109.5.16 109.5.16 109.5.16 偵查（自訴）機關年度案號  新北地檢109年度偵字第27065、28457、29750號 新北地檢109年度偵字第27065、28457、29750號 新北地檢109年度偵字第27065、28457、29750號  最後 事實審 法院 新北地院 新北地院 新北地院  案號 110年度訴字 第424號 110年度訴字 第424號 110年度訴字 第424號  判決 日期 110.12.29 110.12.29 110.12.29 確定 判決 法院 新北地院 新北地院 新北地院  案號 110年度訴字 第424號 110年度訴字 第424號 110年度訴字 第424號  確定 日期 111.2.8 111.2.8 111.2.8 是否得為易科罰金之案件  否 否 否 備註  新北地檢111年度執字第1779號（編號9至15之罪應執行有期徒刑3年6月、併科罰金新臺幣50,000元）   

編號  16 17 18 罪名  詐欺 詐欺 詐欺 宣告刑  有期徒刑1年2月 4罪 有期徒刑1年 5罪 有期徒刑1年3月 犯罪日期  109.5.16(2次) 109.5.19(2次) 109.5.16(2次) 109.5.19(3次) 109.5.15 偵查（自訴）機關年度案號  新北地檢109年度偵字第42086、42087、42088號 新北地檢109年度偵字第42086、42087、42088號 新北地檢109年度偵字第42086、42087、42088號  最後 事實審 法院 新北地院 新北地院 新北地院  案號 110年度金訴字 第773號 110年度金訴字 第773號 110年度金訴字 第773號  判決 日期 111.2.17 111.2.17 111.2.17 確定 判決 法院 新北地院 新北地院 新北地院  案號 110年度金訴字 第773號 110年度金訴字 第773號 110年度金訴字 第773號  確定 日期 111.3.30 111.3.30 111.3.30 是否得為易科罰金之案件  否 否 否 備註  新北地檢111年度執字第3465號（編號16至18之罪應執行有期徒刑1年6月）